【裁判字號】    91,親,154
【裁判日期】    920717
【裁判案由】    否認子女
【裁判全文】
臺灣高雄地方法院民事判決  九十一年度親字第一五四號
    原      告    乙○○
    被      告    丙○○即乙.
    兼法定代理人  甲○○
    被告兼右二人
    訴訟代理人    丁○○      .
右當事人間否認子女事件，本院判決如左：
    主    文
確認被告丙○○（即乙○○在民國九十一年十一月二十九日下午二時二十五分所生之
男嬰）並非原告與被告甲○○受胎所生之子。
確認被告丁○○為被告丙○○（即乙○○在九十一年十一月二十九日所生之男嬰）之
父。
訴訟費用由原告負擔。
   事實及理由
壹、原告方面
一、聲明：求為判決如主文所示。
二、陳述：原告乙○○（民國五十九年十二月八日；身分證統一編號：Ｚ00000
    0000號）與被告甲○○（身分證統一編號：Ｚ000000000號）為夫
    妻，並於九十一年三月十二日離婚。嗣於九十一年六月一日原告又與被告丁○○
    （六十一年三月二十六日生；身分證統一編號：Ｚ000000000號）結婚
    。又原告自丁○○受胎，而於九十一年十一月二十九日下午二時二十五分生育一
    名男嬰（尚未正式申報戶籍，暫命名為丙○○）。該男嬰之受胎期間係在原告與
    被告丁○○之婚姻期間，亦在原告與被告甲○○之婚姻關係存續期間。為此提起
    本件訴訟，請求判決如主文所示（第一項以丙○○、甲○○為被告；第二項以丁○○、甲○○為被告）。
貳、被告方面：
一、聲明：同意原告請求。
二、陳述：原告於九十一年十一月二十九日下午二時二十五分生育之男嬰（尚未正式
    申報戶籍，暫命名為丙○○；以下簡稱丙○○）確非自甲○○受胎所生之子，而
    是原告自丁○○受胎所生之子。
參、得心證之理由：
一、按妻之受胎，係在婚姻關係存續中者，固推定其所生子女為婚生子女；惟該推定
    ，如夫妻之一方能證明妻非自夫受胎者，得於知悉子女出生之日起一年內提起否
    認之訴，此觀民法第一千零六十三條第一、二項規定自明。又民事訴訟法第五百
    九十一條第一項就母再婚後所生子女確認其父之訴，係指子女之出生在前婚姻關
    係消滅後三百零二日內，在後婚姻成立後一百八十一日以後，交叉於一百二十一
    日之時間，依時間推算，可認為前夫之子女，亦可認為後夫之子女的情形。而就
    母再婚後所生子女確定其父之訴，由母起訴者，以母之配偶及前配偶為共同被告
    ；否認子女之訴，由妻起訴者，以夫及子女為被告，民事訴訟法第五百九十一條
    第一、二項、第五百八十九條之一定有明文。又民事訴訟法第五百八十九條規定
    ，否認子女之訴及就母再婚後所生子女確定其父之訴，專屬於子女住所地之法院
    管轄。本件被告即原告乙○○在九十一年十一月二十九日下午二時二十五分所生
    之男嬰，與原告同住在高雄市，本院應有管轄權。又原告係於九十一年十二月二
    十三日提起本件訴訟，稽諸上開規定，程序上應屬合法。
二、經查，原告主張其與被告甲○○於九十一年三月十二日離婚，嗣於九十一年六月
    一日與被告丁○○結婚，又原告於九十一年十一月二十九日下午二時二十五分生
    育一名男嬰。該男嬰之受胎期間係在原告與被告丁○○之婚姻關係存續期間，亦
    在原告與被告甲○○之婚姻關係存續期間等情，有戶籍謄本在卷可佐。再則，原
    告於九十一年十一月二十九日下午二時二十五分所生男嬰之實際生父應為丁○○
    ，亦有長庚紀念醫院高雄分院九十二年三月十八日九十二長庚院高字第○七八八
    號函所附之鑑定報告在卷可佐，堪信為真實。
三、綜上所述，原告於九十一年十一月二十九日下午二時二十五分所生之男嬰，既非
    原告自被告甲○○受胎所生之子，而係原告自被告丁○○受胎所生之子，則原告
    依民法第一千零六十三條第二項、民事訴訟法第五百九十一條第一項規定，提起
    本件訴訟，即屬正當，應予准許。
四、原告於本件訴訟雖為勝訴之當事人，惟事情肇因為原告所起，被告之行為，按當
    時之訴訟程度為防禦權利所必要，本院酌量情形，爰命原告負擔全部訴訟費用，
    併此敘明。
五、結論：本件原告之訴為有理由，依民事訴訟法第八十五條，判決如主文。
中      華      民      國    九十二    年      七      月      十七    日
                              臺灣高雄地方法院家事法庭
~B法      官  洪碩垣
右正本證明與原本無異。
如不服本判決，應於送達後廿日內，向本院提出上訴狀。
中      華      民      國    九十二    年      七      月      二十四  日
~B法院書記官


司法院資訊處製作；財團法人民間司法改革基金會備份。
